臺灣高等法院刑事判決　　　　　　　　　　　　　　九十三年度上易字第二三九號
　　上　訴　人
　　即　被　告　乙○○
右上訴人因詐欺案件，不服臺灣桃園地方法院九十二年度自字第五十六號，中華民國
九十二年十二月九日第一審判決，提起上訴，本院判決如左：
    主  文
上訴駁回。
    事  實
一、乙○○前因違反麻醉藥品管理條例案件，經臺灣桃園地方法院於民國八十七年五
    月十五日判處有期徒刑六月確定，嗣於八十八年一月九日執行完畢。其明知並無
    支付能力，竟基於意圖為自己不法所有之犯意，於八十九年十一月八日 (原判決
    誤載為十八日) ，至好業有限公司營業處，以分期付款買賣之方式，向好業有限
    公司購買車牌號碼ＨＫＫ｜一六Ｏ號重型機車一部，約定總價金新臺幣（下同）
    三萬九千二百元，分七期給付，每月一期應攤還五千六百元，先向好業有限公司
    佯稱先付二千元辦理過戶、稅費之用，其餘各期款項再依上揭約定攤還，並簽發
    本票七紙予好業有限公司，致好業有限公司不疑有他，將上揭機車交予乙○○，
    並辦理機車過戶，乙○○得手後，旋於同年十一月十五日，將上揭機車以一萬元
    之低價售予不知情之許禮炎，嗣本票屆期均未獲付款，好業有限公司向公路局監
    理單位電子網站查詢，始悉上情。
二、案經好業有限公司提起自訴。
    理  由
一、上訴人即被告乙○○雖於本院審理期日未到庭，惟據其以前到庭所為陳述，坦承
    有以分期付款方式，向自訴人好業有限公司購買前揭機車，嗣未繳付分期付款款
    項，並將機車轉賣他人之事，然矢口否認有何詐欺犯行，辯稱：其購買機車後，
    因小孩子生病，才變賣機車去繳醫藥費，並無詐騙自訴人之意思云云。
二、經查：被告購買前揭機車後，隔一星期即以一萬元之代價將機車賣予不知情之許
    禮炎，且未按期繳款一節，業據被告坦承在卷，核與自訴代理人甲○○指訴情節
    相符，並有車牌號碼ＨＫＫ｜一六Ｏ號重型機車異動歷史查詢資料、汽（機）車
    過戶登記書二紙附卷可稽。而被告未按期繳款後，即逃逸無蹤之事實，亦據自訴
    代理人甲○○指訴明確。若被告無詐騙之意，何以於取得上揭機車後，旋即賤價
    出售他人？且若被告經濟臨時出現困窘狀況，其亦理應出面向自訴人要求緩期清
    償，焉有避不見面之理？再佐以，被告於原審調查時自承其購買前揭機車的目的
    是供上、下班之用，之前其是走路上、下班，其月薪為一、二萬元左右，在外租
    房子，租金每月五千元，家中尚有妻、子待扶養等語，斟酌被告於案發當時之經
    濟狀況，並無另行支付機車貸款之能力，其仍執意購入新機車，並旋即轉賣，顯
    自始即有為自己不法所有之詐欺意圖，被告辯稱其並無詐欺之意，顯係臨訟矯飾
    卸責之詞，委無足採。綜上所述，被告意圖為自己不法所有而施用詐術，向自訴
    人詐得前揭機車等行為，應堪認定，本件事證明確，被告犯行堪予認定，應依法
    論科。
三、核被告乙○○所為，係犯刑法第三百三十九條第一項詐欺取財罪。被告前於八十
    七年間因違反麻醉藥品管理條例案件，經臺灣桃園地方法院以八十七年度易字第
    八七三號判決判處有期徒刑六月，於八十七年五月十五日確定，並於八十八年一
    月九日執行完畢一節，此有本院被告全國前案紀錄表一份在卷可按，其於五年內
    再犯本件有期徒刑以上之罪，為累犯，應依刑法第四十七條之規定，加重其刑。
    原審審酌被告犯罪動機、手段、所生之損害、犯後否認犯罪及迄今未償還車款予
    自訴人等一切情狀，引用刑法第三百三十九條第一項、第四十七條、第四十一條
    第一項前段、罰金罰鍰提高標準條例第一條前段、第二條，對被告量處有期徒刑
    三月，並諭知易科罰金之折算標準，並說明被告行為後，刑法第四十一條業於九
    十年一月四日修正，同年月十日經總統公布，已於同年月十二日生效，修正後之
    刑法第四十一條第一項前段規定：「犯最重本刑為五年以下有期徒刑以下之罪，
    而受六個月以下有期徒刑或拘役之宣告，因身體、教育、職業、家庭之關係或其
    他正當事由，執行顯有困難者，得以一元以上三元以下折算一日，易科罰金。」
    ，比較新舊法規定結果，以修正後規定有利於被告，自應依刑法第二條第一項前
    段適用修正後之法律諭知易科罰金之折算標準。經核認事用法，洵無不當，量刑
    亦屬妥適。被告上訴，仍執前詞，否認犯罪，為無理由，應予駁回。
四、被告經合法傳喚，無正當理由不到庭，爰不待其陳述，逕行判決。
據上論斷，應依刑事訴訟法第三百七十一條、第三百六十八條，判決如主文。
中        華        民        國    九十三    年   五    月   二十七    日
                          臺灣高等法院刑事第二十二庭
                                  審判長法  官  蔡  秀  雄
                                        法  官  楊  炳  禎
                                        法  官  蘇  素  娥
右正本證明與原本無異。
不得上訴。
                                        書記官  何  閣  梅
中　　　華　　　民　　　國　　九十三　　年　　　五　　　月　　二十七　　日
附論罪科刑依據之法條：
刑法第三百三十九條
 (普通詐欺罪)
意圖為自己或第三人不法之所有，以詐術使人將本人或第三人之物交付者，處五年以
下有期徒刑、拘役或科或併科一千元以下罰金。
以前項方法得財產上不法之利益或使第三人得之者，亦同。
前二項之未遂犯罰之。
